臺灣彰化地方法院刑事判決　　　　　　100年度訴緝字第35號
公　訴　人　臺灣彰化地方法院檢察署檢察官
被　　　告　陳恪武
上列被告因違反毒品危害防制條例案件，經檢察官提起公訴（99
年度毒偵字第1570號），本院依簡式審判程序判決如下：
    主  文
陳恪武施用第一級毒品，累犯，處有期徒刑拾月，扣案之玻璃吸
食器壹個沒收。
    犯罪事實及理由
一、犯罪事實：
（一）陳恪武前於民國89年間，因施用毒品案件，經本院裁定送
      觀察、勒戒後，認有繼續施用毒品之傾向，再依本院裁定
      執行強制戒治，於89年12月11日停止戒治、所餘戒治期間
      付保護管束，於90年7 月3 日保護管束期滿未經撤銷，視
      為執行完畢。又於94年間，因施用毒品案件，經本院以94
      年度訴字第722 號判決判處有期徒刑1 年、8 月，應執行
      有期徒刑1 年6 月確定（第1 案）。於95年間，因竊盜案
      件，經本院以95 年 度易字第517 號判決判處有期徒刑8
      月確定（第2 案）。上開2 案因均符合中華民國九十六年
      罪犯減刑條例之規定，經本院以96年度聲減字第3665號裁
      定減刑並定應執行刑為有期徒刑1 年1 月確定。又於95年
      間，先因公共危險等罪，經本院以95年度交訴字第34號判
      決判處有期徒刑10月、4 月、5 月，定應執行刑為有期徒
      刑1 年6 月確定（第3 案）；再因竊盜案件，經本院以95
      年度易字第388 號判決判處有期徒刑10月、3 月，定應執
      行刑為有期徒刑1 年確定（第4 案）；又因毒品危害防制
      條例案件，經臺灣臺中地方法院於以95 年 度訴字第535
      號判決判處有期徒刑1 年5 月、1 年，定應執行有期徒刑
      2 年3 月確定（第5 案）。上開第3 、4 、5 案，因亦符
      合中華民國九十六年罪犯減刑條例之規定，經本院以96年
      度聲減字第3666號裁定減刑並定應執行刑為有期徒刑2 年
      4 月確定。上揭本院96年度聲減字第3665、3666號裁定所
      定應執行刑接續執行，於98年7 月21日因縮短刑期假釋出
      監付保護管束，於98年9 月15日保護管束期滿假釋未經撤
      銷，視為執行完畢（本案因而構成累犯）。
（二）陳恪武猶不知悔改，復基於施用第一級毒品海洛因及第二
      級毒品甲基安非他命之犯意，於99年8 月31日晚間9 時許
      ，在彰化縣田中鎮○○路○ 段250 巷13號友人孫森茂住處
      ，同時將第一級毒品海洛因及第二級甲基安非他命置於玻
      璃吸食器內，再以火燒烤使之產生煙霧後，加以吸食其煙
      霧之方式，施用第一級毒品海洛因及第二級甲基安非他命
      1 次。
（三）嗣於99年9 月1 日上午11時30分許，為警持本院搜索票在
      上址查獲，並扣得陳恪武所有、供施用海洛因及甲基安非
      他命之玻璃吸食器1 個。
（四）案經彰化縣警察局員林分局報請臺灣彰化地方法院檢察署
      檢察官偵查起訴。
二、理由
（一）被告陳恪武於本院準備程序中，就上揭犯罪事實均為有罪
      之陳述，且所犯係死刑、無期徒刑、最輕本刑為3 年以上
      有期徒刑以外之罪，經本院合議庭依刑事訴訟法第273 條
      之1 第1 項之規定，裁定由受命法官1 人獨任進行簡式審
      判程序。
（二）上揭犯罪事實，業據被告陳恪武於警詢時及偵審中坦承不
      諱，並有彰化縣警察局員林分局偵查隊檢驗尿液代號與真
      實姓名對照表、採集尿液送驗同意書及詮昕科技股份有限
      公司出具之濫用藥物尿液檢驗報告各1 紙在卷可佐，及玻
      璃吸食器1 個扣案為憑。又非法施用毒品之方式，並無固
      定模式，不同吸毒族群及不同毒品種類，可能有不同施用
      方式，海洛因與甲基安非他命置於玻璃球吸食器中併同施
      用，亦可能為吸毒者吸食海洛因與甲基安非他命方式之一
      ，國內確有將海洛因及安非他命或甲基安非他命混用之案
      例，行政院衛生署管制藥品管理局94年12月21日管檢字第
      0940013929號函闡釋甚明。是足認被告之自白與事實相符
      ，可以採信，被告確有施用第一級毒品海洛因及第二級毒
      品甲基安非他命之犯行至為明確。
（三）按修正毒品危害防制條例就施用毒品者，僅於「初犯」及
      「5 年後再犯」二種情形，有其追訴條件之限制，即須於
      初犯經觀察、勒戒或強制戒治釋放後，5 年內均無施用毒
      品之行為，始能認其前所實施之觀察、勒戒或強制戒治已
      足遮斷毒癮，而得於5 年後再犯時，再予適用初犯之規定
      ，重行觀察、勒戒等程序；倘5 年內已經再犯，被依法追
      訴處罰，縱其第3 次（或第3 次以上）施用毒品之時間在
      初犯釋放5 年以後，即與「5 年後再犯」之情形有別，且
      因已於「5 年內再犯」，顯見其再犯率甚高，原實施觀察
      、勒戒或強制戒治，已無法收其實效，而無5 年戒斷期之
      存在，自無再經觀察、勒戒及強制戒治之必要，應由檢察
      官逕行起訴（最高法院95 年 度台非字第59號判決、95年
      度台非字第65號判決及95年度第7 次刑事庭會議決定足供
      參照）。本件被告曾於89年間因施用毒品案，於90年7 月
      3 日經強制戒治執行完畢，復於94年間再因施用毒品案件
      ，經本院判處有罪判決確定，有臺灣高等法院被告前案紀
      錄表可查，揆諸前開最高法院判決及決議，因被告於90年
      後之5 年內，業有施用毒品之行為，則被告本件再次施用
      毒品之犯行，即與5 年後再犯之情形有別，自應逕行起訴
      。
（四）核被告陳恪武所為，係犯毒品危害防制條例第10條第1 、
      2 項之施用第一級毒品及施用第二級毒品罪。被告持有第
      一級毒品、第二級毒品之低度行為，為施用之高度行為所
      吸收，不另論罪。核被告所為，係犯毒品危害防制條例第
      10條第1 項之施用第一級毒品罪及同條例第10條第2 項之
      施用第二級毒品罪。被告施用第一級毒品及施用第二級毒
      品前，持有第一級及第二級毒品之低度行為，應分別為其
      施用之高度行為所吸收，均不另論罪。被告係以一施用毒
      品行為同時觸犯上開施用第一級毒品罪及施用第二級毒品
      罪，為想像競合犯，應依刑法第55條規定，從一重之施用
      第一級毒品罪處斷。又被告曾有前開犯罪事實部分所述之
      論罪科刑執行情形，今被告於有期徒刑執行完畢後，5 年
      以內故意再犯本件有期徒刑以上之罪，為累犯，應依刑法
      第47條第1 項之規定加重其刑。
（五）量刑理由：爰審酌被告經觀察、勒戒及強制戒治與刑之執
      行後，猶未能深切體認毒品危害己身之鉅，及早謀求脫離
      毒害之道，反而於出監後再犯，未見收斂、警惕，無視於
      毒品對於自身健康之戕害及國家對於杜絕毒品犯罪之禁令
      ，自有使其接受相當時期監禁以敦化性情之必要，再審酌
      被告犯罪之動機、方法、手段、所生危害，暨犯後到庭坦
      承犯行、態度良好，係同時施用二種毒品等一切情狀，量
      處如主文所示之刑。
（六）扣案之玻璃吸食器1 個，為被告陳恪武所有、供其施用第
      一級毒品海洛因及第二級毒品甲基安非他命所用之物，應
      依刑法第38條第1項第2款之規定沒收。
三、應適用之法條：
（一）刑事訴訟法第273 條之1 第1 項，第299 條第1 項前段、
      第310 條之2 、第454 條第1項。
（二）毒品危害防制條例第10條第1項、第2項。
（三）刑法第11條前段、第55條、第47條第1 項、第38條第1 項
      第2款。
四、如不服本件判決，得自收受送達之日起10日內，向本院提起
    上訴。
本案經檢察官陳隆翔到庭執行職務。
中    華    民    國   100    年    6     月    16    日
                  刑事第五庭    法  官  周淡怡
以上正本證明與原本無異。
如不服本判決應於收受判決後10日內向本院提出上訴書狀，並應
敘述具體理由；其未敘述上訴理由者，應於上訴期間屆滿後20日
內向本院補提理由書（均須按他造當事人之人數附繕本）「切勿
逕送上級法院」。
中    華    民    國   100    年    6     月    16    日
                                書記官  陳文新
附錄論罪科刑法條全文
毒品危害防制條例第10條
施用第一級毒品者，處6月以上5年以下有期徒刑。
施用第二級毒品者，處3年以下有期徒刑。